【裁判字號】    97,上易,3186
【裁判日期】    971231
【裁判案由】    竊盜
【裁判全文】
臺灣高等法院刑事判決                97年度上易字第3186號
上  訴  人
即  被  告  乙○○
                    （現於臺灣臺北監獄臺北分監執行中）
上列上訴人因竊盜案件，不服臺灣板橋地方法院97年度易字第26
64號，中華民國97年10月22日第一審判決（起訴案號：臺灣板橋
地方法院檢察署97年度偵字第21129號），提起上訴，本院判決
如下：
    主  文
上訴駁回。
    理  由
一、按依刑事訴訟法第350條、第361條、第362條、第367條規定
    ，不服地方法院之第一審判決而上訴者，須提出上訴書狀，
    並應敘明具體理由，為上訴必備之程式；其所提出之書狀未
    敘述上訴理由，或僅曾以言詞陳述上訴理由者，均應於上述
    期間屆滿後20日內補提理由書於第一審法院。第一審法院經
    形式審查，認逾期未補提上訴理由者，應定期間先命補正；
    逾期未補正者，為上訴不合法律上之程式，應以裁定駁回。
    倘已提出上訴理由，但所提非屬具體理由者，則由第二審法
    院以上訴不合法律上之程式，判決駁回。而所謂具體理由，
    必係依據卷內既有訴訟資料或提出新事證，指摘或表明第一
    審判決有何採證認事、用法或量刑等足以影響判決本旨之不
    當或違法，而構成應予撤銷之具體事由，始克當之（例如：
    依憑證據法則具體指出所採證據何以不具證據能力，或依憑
    卷證資料，明確指出所為證據證明力之判斷如何違背經驗、
    論理法則）；倘僅泛言原判決認定事實錯誤、違背法令、量
    刑失之過重或過輕，而未依上揭意旨指出具體事由，或形式
    上雖已指出具體事由，然該事由縱使屬實，亦不足以認為原
    判決有何不當或違法者（例如：對不具有調查必要性之證據
    ，法院未依聲請調查亦未說明理由，或援用證據不當，但除
    去該證據仍應為同一事實之認定），皆難謂係具體理由，俾
    與第二審上訴制度旨在請求第二審法院撤銷、變更第一審不
    當或違法之判決，以實現個案救濟之立法目的相契合，並節
    制濫行上訴（最高法院97年度台上字第892號判決參照）。
    又第二審法院認為上訴書狀未敘述理由，依刑事訴訟法第36
    7條但書規定，始應定期間命其補正。如認上訴書狀已敘述
    理由，但其理由非屬具體，其所為上訴，即不符上訴之法定
    要件，自得逕行判決駁回，無定期命補正問題（參照最高法
    院97年度台上字第3599號判決要旨）。
二、本件原審判決略以：被告乙○○前因竊盜案件，經該院於民
    國（下同）94年8月23日以94年度易字第319號判處有期徒刑
    2年，並於94年10月19日撤回上訴確定；復因脫逃案件，經
    臺灣臺北地方法院於95年3月10日以95年度簡字第597號判處
    有期徒刑4月，並於95年4月3日確定，其後再經同法院以96
    年度聲減字第456號裁定減刑為有期徒刑2月確定。嗣經入監
    接續執行上開各該有期徒刑後，於96年8月8日執行完畢（起
    訴書誤載執畢日期為同年6月16日）。詎乙○○猶不知悔改
    ，竟基於意圖為自己不法所有之竊盜犯意，於97年1月28日
    凌晨1時至3時許間之某時，在臺北縣三峽鎮○○街119號旁
    ，見由甲○○所使用之車號GQ-7767號自小客車（車主為蕭
    秀祝）停放於上址，無人注意之際，即以路邊隨手所拾之小
    石頭破壞車門門鎖後（毀損部分未據告訴），再以其所有之
    鑰匙1支開啟車門，再啟動該車電源，將該車駛離而竊取得
    手。嗣甲○○於同日上午7時30分許發現上開自小客車遭竊
    ，隨即報警處理。警方其後於97年2月14日晚上10時許，在
    臺北縣三峽鎮○○路17之3號旁尋獲上開自小客車，並在該
    車副駕駛座下發現乙○○所遺留之飲料瓶1瓶，於徵得甲○
    ○之同意後，以棉棒採集該飲料瓶口之唾液送驗，經比對結
    果，與乙○○之DNA-STR型別相符，因而循線查獲上情。並
    以上開事實，業據被告於原審審理時自白不諱，核與其於警
    詢時及偵查中所述大致相符，尚無矛盾或不合常情之處；而
    前揭自小客車於上開時、地遭人竊取之事實，亦經被害人甲
    ○○於警詢中陳明在卷，並有車輛尋獲電腦輸入單1份附卷
    為佐；嗣警方於尋獲前揭自小客車後，採集被告遺留在該自
    小客車副駕駛座下之飲料瓶口之唾液送驗後，經比對與被告
    之DNA-STR型別相符乙節，則有勘查採證同意書、採驗紀錄
    表、證物清單、臺北縣政府警察局97年6月2日北縣警鑑字第
    0970072142號鑑驗書各1份及前揭自小客車暨其車內照片6幀
    在卷可稽。足認被告之自白與事實相符，堪以採信。因認被
    告所為，係犯刑法第320條第1項之竊盜罪；及被告前有如犯
    罪事實欄所載之論罪科刑及執行完畢之紀錄，此有本院被告
    前案紀錄表1份在卷可按，其受有期徒刑執行完畢，於5年以
    內故意再犯本件最重本刑為有期徒刑以上之罪，為累犯，應
    依刑法第47條第1項規定，加重其刑。復同時審酌被告正值
    青壯，本應依循正軌賺取財物，詎其不思此為，竟以前述手
    法，不法牟取自小客車，造成被害人權益受損，且致使社會
    治安益形敗壞，是被告所為自應受有相當程度之刑事非難；
    惟另考量被告於犯後已能坦承犯行，且其所竊自小客車旋經
    其棄放於上址，而經警方尋獲，被告所造成之損害已有所減
    輕，復兼衡其之犯罪動機、目的、智識程度非高及其家庭經
    濟狀況非佳等一切情狀，量處有期徒刑7月。並敘明被告雖
    持前揭鑰匙1支行竊，且該鑰匙為其所有，此固經被告於原
    審審理時供明在卷，然該鑰匙並未扣案，而依被告於原審審
    理時所述，該鑰匙早經其丟棄，是為免本件將來確定後執行
    上之困擾，爰不予沒收之。
三、本件上訴人即被告乙○○不服原審判決，提起上訴，理由載
    稱：原審以DNA檢驗比對結果，核與伊之自白相符，據以為
    認定伊犯罪之重要證據；惟該鑑驗書所謂DNA-STR型別相符
    ，其或然率並非絕對，原審未審酌其偏差率若干，或採樣之
    依據為何，並於判決書中詳為記載，遽以之作為認罪之裁判
    基礎，對被告並未公允，亦有判決理由未載之違法。另原審
    科處被告有期徒刑7月，亦稍嫌過重云云。惟查被告上訴理
    由書所指在被告所竊得車號GQ-7767號自小客車上發現之飲
    料瓶上，以棉棒採集其瓶口之唾液送驗經比對結果，與被告
    之DNA-STR型別相符，有臺北縣政府警察局97年6月2日北縣
    警鑑字第0970072142號鑑驗書，且該鑑驗書已經被告於偵查
    中及原審審理時表示無意見，有偵訊筆錄及原審審理筆錄在
    卷可稽（見97年度偵字第18100號卷第13頁，原審卷第31頁
    ），並經原審援引為本件論罪之證據方法之一，並於判決理
    由中予以敘明。被告提起上訴，空言指摘前開鑑驗結果並未
    公允，及原審量刑稍嫌過重，惟對於原審判決究有何具體事
    由，致判決不當或違法，無一語涉及，顯未依據卷內既有訴
    訟資料或提出新事證，指摘或表明原審判決有何採證認事、
    用法或量刑等足以影響判決本旨之不當或違法，或足以影響
    原判決，構成應撤銷之具體事由（參照最高法院97年度台上
    字第3037號判決要旨）。依上開判決意旨，本件上訴不合上
    訴之法定要件，應予駁回，並不經言詞辯論為之。
據上論斷，依刑事訴訟法第367條前段、第372條，判決如主文。
中    華    民    國    97    年    12    月    31    日
                  刑事第十四庭   審判長法  官   陳志洋
                                       法  官   蔡聰明
                                       法  官   謝靜慧
以上正本證明與原本無異。
不得上訴。
                                       書記官   高士童
中    華    民    國    97    年    12    月    31    日
附錄：本案論罪科刑法條全文
刑法第320條
意圖為自己不法之所有或第三人不法之所有，而竊取他人之動產
者，為竊盜罪，處5年以下有期徒刑、拘役或5百元以下罰金。
意圖為自己或第三人不法之利益，而竊佔他人之不動產者，依前
項之規定處斷。
前二項之未遂犯罰之。


司法院資訊處製作；財團法人民間司法改革基金會備份。
